臺灣屏東地方法院刑事判決　　　　　　　 96年度易字第416號
公　訴　人　臺灣屏東地方法院檢察署檢察官
被　　　告　甲○○
　　　　　　　　　　（
上列被告因違反毒品危害防制條例案件，經檢察官提起公訴（96
年度毒偵字第835 號），被告於審理程序中先就被訴事實為有罪
之陳述，本院裁定改依簡式審判程序審理，判決如下：
    主  文
甲○○施用第二級毒品，累犯，處有期徒刑陸月，減為有期徒刑
月，如易科罰金，以新臺幣壹仟元折算壹日，扣案之沾有第二
級毒品甲基安非他命殘渣之藥鏟壹支、殘渣袋只及玻璃球壹顆
均沒收銷燬之，打火機貳只沒收；又施用第二級毒品，累犯，處
有期徒刑陸月，減為有期徒刑月，如易科罰金，以新臺幣壹仟
元折算壹日，上開扣案之沾有第二級毒品甲基安非他命殘渣之藥
鏟壹支、殘渣袋只及玻璃球壹顆均沒收銷燬之，打火機貳只沒
收。應執行有期徒刑伍月，如易科罰金，以新臺幣壹仟元折算壹
日，扣案之沾有第二級毒品甲基安非他命殘渣之藥鏟壹支、殘渣
袋只及玻璃球壹顆均沒收銷燬之，打火機貳只沒收。
    事  實
一、甲○○前因施用毒品案件，經本院裁定送觀察勒戒後，認有
    繼續施用毒品傾向，再經本院裁定令入戒治處所施以強制戒
    治，於民國90年5 月16日執行完畢；復91年間再因施用毒品
    案件，經提起公訴並聲請強制戒治，戒治部分經本院裁定送
    戒治處所施以強制戒治，於92年4 月19日戒治期滿執行完畢
    ，起訴部分則經本院判處有期徒刑8 月及6 月，應執行有期
    徒刑1 年確定，又其另因妨害自由及竊盜案件，於91年間分
    別再經本院判處有期徒刑3 月及1 年10月確定，上開3 罪並
    經本院裁定定其應執行刑為有期徒刑3 年，甫於95年2 月2
    日執行完畢。詎仍不知悔改，於上開強制戒治執行完畢後5
    年內，復基於施用第二級毒品甲基安非他命之各別犯意，於
    95 年12 月17日下午4 時許及96年1 月5 日凌晨1 時15分採
    尿時點回溯72小時內某時許（起訴書原載施用時間除上開時
    點外尚有95年12月31日上午9 時許，並認屬集合犯之包括一
    罪，嗣經公訴人當庭減縮），在其屏東縣恆春鎮○○里○○
    路興南巷2 號住處等處所，以將甲基安非他命置入玻璃球管
    內燒烤產生煙霧後加以吸食之方式，施用甲基安非他命各1
    次。嗣分別於(一)95年12月18日，因甲○○服役當時所屬行政
    院海岸巡防署南部地區巡防局第六三岸巡大隊實施全面尿液
    檢驗，結果呈甲基安非他命陽性反應；(二)於96年1 月4 日晚
    上11時30分許，另案經高雄市憲兵隊拘提到案，經其同意採
    集尿送驗，結果呈甲基安非他命陽性反應而查獲，並於96年
    1 月24日，在屏東縣恆春鎮○○路68巷3 弄5 號處所，扣得
    其所有供施用上開2 次甲基安非他命所用而沾有甲基安非他
    命殘渣之藥鏟1 支、殘渣袋3 只及玻璃球1 顆，暨其所有且
    供施用甲基安非他命所用之打火機2 只。
二、案經國防部南部地方軍事法院判決不受理並移送由臺灣屏東
    地方法院檢察署檢察官偵查起訴。
    理  由
一、本件被告甲○○為上開施用毒品犯行時點雖係受徵召入伍服
    役期間，惟因其前執行有期徒刑在監合計逾3 年，依兵役法
    第5 條第1 項第2 款規定，禁服兵役，因而不具現役軍人身
    分一節，有臺灣高等法院被告前案紀錄表及國防部南部地方
    軍事法院96年度訴字第73號判決各1 份在卷可參，本院對被
    告自有審判權；又其所為係犯死刑、無期徒刑、最輕本刑為
    3 年以上有期徒刑以外之罪，其於本院審理程序中就被訴事
    實為有罪之陳述，經本院告知簡式審判程序之旨，並聽取公
    訴人、被告之意見後，本院依刑事訴訟法第273 條之1 第1
    項規定，裁定改行簡式審判程序，並依同法第273 條之2 、
    第159 條第2 項之規定，不適用傳聞法則有關限制證據能力
    之相關規定，均合先敘明。
二、上揭事實，業據被告坦承不諱，且被告上開2 次經採集之尿
    液檢體，經分別送高雄醫學大學附設中和紀念醫院及國軍左
    營總醫院轉送三軍總醫院檢驗，結果均呈甲基安非他命陽性
    反應，有高雄醫學大學附設中和紀念醫院96年1 月2 日濫用
    藥物尿液檢驗報告及三軍總醫院臨床病理科臨床毒藥物檢驗
    室96年1 月31日濫用藥物尿液檢驗報告各1 紙在卷足憑；又
    96年1 月24日扣案之藥鏟1 支、殘渣袋3 只及玻璃球1 顆，
    經送憲兵司令部刑事鑑識中心鑑驗結果均檢出第二級毒品甲
    基安非他命成分，亦有該中心96年1 月31日安鑑字第096000
    0167號鑑定書在卷可佐，上開檢驗結果，均係檢驗機關本於
    專業知識及精密儀器或科學檢驗方式所得結論，自可憑信，
    足認被告自白與事實相符，堪予採信。再甲○○前因施用毒
    品案件，經本院裁定送觀察勒戒後，認有繼續施用毒品傾向
    ，再經本院裁定令入戒治處所施以強制戒治，於90年5 月16
    日執行完畢；復於91年間再因施用毒品案件，經提起公訴並
    聲請強制戒治，戒治部分經本院裁定送戒治處所施以強制戒
    治，於92年4 月19日戒治期滿執行完畢等情，有臺灣高等法
    院被告前案紀錄表1 紙在卷可佐，顯見被告係於強制戒治執
    行完畢釋放後5 年內，再犯本件施用第二級毒品之罪甚明。
    本案事證明確，被告犯行堪以認定，應依法論科。
三、查甲基安非他命為毒品危害防制條例第2 條第2 項第2 款明
    定之第二級毒品，不得持有及施用，核被告甲○○所為，係
    犯該條例第10條第2 項之施用第二級毒品罪。其施用前持有
    第二級毒品甲基安非他命之低度行為，應為其施用第二級毒
    品甲基安非他命之高度行為所吸收，不另論罪。被告先後2
    次施用毒品犯行，時間不同，行為互異，應予分論併罰（起
    訴書認應構成集合犯之包括一罪，惟業經公訴人當庭更正請
    求予以分論併罰，附此敘明）。又被告前於91年間因施用毒
    品案件，經提起公訴並聲請強制戒治，戒治部分經本院裁定
    送戒治處所施以強制戒治，於92年4 月19日戒治期滿執行完
    畢，起訴部分則經本院判處有期徒刑8 月及6 月，應執行有
    期徒刑1 年確定，又其另因妨害自由及竊盜案件，於91年間
    分別再經本院判處有期徒刑3 月及1 年10月確定，上開3 者
    並經本院裁定定其應執行刑為有期徒刑3 年，於95年2 月2
    日執行完畢一節，有前開臺灣高等法院被告前案紀錄表1 紙
    在卷可佐，其於受徒刑執行完畢後，5 年以內故意再犯本件
    有期徒刑以上之罪，應依刑法第47條第1 項，論以累犯，並
    加重其刑。爰審酌被告前經觀察、勒戒及強制戒治後，仍未
    戒斷其施用毒品之惡習，又素行不佳（參前開臺灣高等法院
    被告前案紀錄表），惟兼衡其施用毒品係戕害自身健康、且
    未害及他人，其所生危害尚非甚巨，且被告犯後坦承犯行，
    其犯後態度良好等一切情狀，分別量處如主文所示之刑。另
    中華民國九十六年罪犯減刑條例業經總統於96年7 月4日 公
    布、自同年7 月16日施行，本件被告犯罪時間在96年4 月24
    日以前，所犯並無該條例第3 條所列不予減刑之情形，應依
    中華民國九十六年罪犯減刑條例第2 條第1 項第3 款規定，
    減其刑期2 分之1 ，及諭知易科罰金之折算標準，並就所減
    得之刑定其應執行刑，暨諭知易科罰金之折算標準。另扣案
    之藥鏟1 支、殘渣袋3 只及玻璃球1 顆，均因沾有毒品，而
    無法與毒品析離，應視同毒品之一部分，依毒品危害防制條
    例第18條第1 項規定，均應予沒收銷燬，另扣案之打火機2
    只，為被告所有供本件施用毒品甲基安非他命所用之物，亦
    經其供明在卷，併依刑法第38條第1 項第2 款規定宣告沒收
    。
據上論斷，應依刑事訴訟法第284 條之1 、第273 條之1 第1 項
、第299 條第1 項前段，毒品危害防制條例第10條第2 項、第18
條第1 項前段、刑法第11條、第47條第1 項、第41條第1 項前段
、第38條第1 項第2 款、第51條第5 款，中華民國九十六年罪犯
減刑條例第2 條第1 項第3 款、第7 條、第9 條，判決如主文。
本案經檢察官陳俊宏到庭執行職務
中　　華　　民　　國　　96　　年　　9 　　月　　26　　日
                  刑事第三庭    法  官  林雅莉
以上正本證明與原本無異。
如不服本判決應於收受本判決送達後十日內向本院提出上訴書狀
，其未敘述上訴理由者，並得於提起上訴後十日內向本院補提理
由書狀（均須按他造當事人之人數附繕本）「切勿逕送上級法院
」。
中　　華　　民　　國　　96　　年　　9 　　月　　26　　日
                                書記官  黃佳惠
附錄本判決論罪科刑法條全文
毒品危害防制條例第10條第2項：
施用第二級毒品者，處3年以下有期徒刑。
